【裁判字號】    88,交訴,33
【裁判日期】    890128
【裁判案由】    公共危險等
【裁判全文】
臺灣士林地方法院刑事判決                          八十八年度交訴字第三三號
    公  訴  人   臺灣士林地方法院檢察署檢察官
    被      告   丙○○
右列被告因公共危險等案件，經檢察官提起公訴（八十八年度偵字第八四九○號），
本院判決如左：
              主  文
丙○○因過失傷害人，處有期徒刑貳月。又駕駛動力交通工具，致人受傷而逃逸，處
有期徒刑陸月。應執行有期徒刑柒月。
              事  實
一、丙○○於民國八十八年六月九日晚間九時廿五分，駕駛車牌號碼Ｑ五─七一四三
    號工程車，沿臺北縣淡水鎮○○○路由淡水往三芝方向行駛，途經台北縣淡水鎮
    ○○○路第九號橋前（起訴書誤載為同路九號）時，應注意欲超越前車時須先按
    鳴喇叭，俟前行車表示允讓後，並須保持半公尺以上之間隔超過，而依當時情狀
    亦無不能注意之情形，乃竟疏未注意警示前車及保持安全間距即貿然超車，致所
    駕工程車右後側擦撞同向右前方由甲○○所騎乘附載丁○○之車號ＣＧＶ─七六
    ○號重機車，李、謝共乘之機車因之人車倒地，致甲○○頭部外傷、身體多處擦
    挫傷，丁○○左髖部挫傷及身體多處擦傷。詎丙○○肇事後，竟加速逃逸，嗣經
    騎乘機車途經該處之乙○○發現，尾隨追趕抄錄車號，報知前往處理之警員循線
    查獲。
二、案經甲○○、丁○○訴由臺北縣警察局淡水分局報請臺灣士林地方法院檢察署檢
    察官偵查起訴。
              理  由
一、訊據被告丙○○固坦承曾於前揭時地駕駛工程車經過，惟否認有肇事逃逸情事，
    辯稱：伊所駕之工程車負載甚重，伊並不知道是否曾與被害人甲○○、丁○○騎
    乘之機車發生擦撞肇事，更無明知肇事而加速闖紅燈逃逸情事，且肇事地點前方
    有派出所，路旁並設有違規照相裝置，不可能高速闖紅燈逃逸無紀錄，證人乙○○所言不實云云。經查：
（一）前揭事實，已據告訴人甲○○、丁○○迭於警訊、偵查及本院訊問時指訴甚詳
      ，核與當場目擊車禍發生經過並騎車追趕抄錄被告車號之證人乙○○於偵查及
      本院訊問時供證：「當時我慢慢騎車在外車道，該路段是下坡路段，有一條小
      橋，在我左前方有一部貨車從內車道斜切向外車道，結果貨車右後角撞到機車
      ，機車上二人差點掉下橋。」（見本院卷八十八年十二月二十八日訊問筆錄）
      、「被告碰到告訴人後有加速跑，我們有追被告但追不到... 被告還闖紅燈逃
      逸，我有告知警員此事，被害人被撞擊聲很大，我還一直按喇叭追他，被告應
      知肇事。」（見偵查卷第廿二頁反面）等語相符，並有警製道路交通事故調查
      報告表一份及現場照片多張在卷可按，且被告所駕上開工程車右後側擦撞痕跡
      ，與被害人機車左後側刮痕，經警比對部位、高度及漆色均相吻合，有卷附比
      對照片可證，堪信告訴人等確因被告車輛擦撞倒地無疑。
（二）按汽車欲超越前車時，須俟前行車減速靠邊或以手勢或亮右方方向燈表示允讓
      後，始得超越。超越時應顯示左方向燈並於前車左側保持半公尺以上之間隔超
      過，道路交通安全規則第一百零一條第五款定有明文。本件被告駕車行經上開
      路段，疏未注意警示前車及保持適當間距，即貿然超車致擦撞告訴人等所騎乘
      之機車，使告訴人等倒地受傷，被告應負過失之責已明，而告訴人等因本件車
      禍成傷，亦有馬偕紀念醫院驗傷診斷證明書二紙附卷可憑，被告之過失行為與
      告訴人等受傷有相當因果關係，被告過失傷害犯行堪予認定。
（三）又被告擦撞告訴人等機車倒地後，不但未停車處理，反而加速逃逸等情，亦經
      告訴人甲○○、丁○○及證人乙○○分別供述無誤，被告雖辯稱因車身載重並
      未查覺，並無肇事逃逸之故意云云，惟證人乙○○已供明發現肇事車輛未停車
      處理後，即騎車全速追趕，不料肇事車輛反加速前進，致伊無法趕上攔阻，僅
      能抄錄車牌報知警方處理，可見被告已知擦撞肇事，始全速駛離現場，所辯顯
      不足採，本件事實已臻明確，被告犯行洵堪認定。
二、核被告所為，係犯刑法第二百八十四條第一項前段過失傷害人罪、第一百八十五
    條之四駕駛動力交通工具肇事致人受傷而逃逸罪。其一過失行為同時致告訴人二
    人受傷，為想像競合犯，應從一過失傷害罪處斷。又被告犯過失傷害罪後另行起
    意逃逸，所犯上開二罪，犯意各別，行為互異，應予分論併罰。公訴意旨認過失
    傷害罪為肇事逃逸罪所吸收而論以一罪，尚有誤會。爰審酌被告品行、過失情節
    、告訴人受傷程度，犯罪後迄未與被害人達成和解，及否認犯罪態度不佳等一切
    情狀，分別量處如主文之刑，並定應執行之刑。
據上論斷，應依刑事訴訟法第二百九十九條第一項前段、刑法第二百八十四條第一項
前段、第一百八十五條之四、第五十五條、第五十一條第五款、罰金罰鍰提高標準條
例第一條前段，判決如主文。
本案經檢察官李學到庭執行職務。
中      華      民      國      八十九      年    一    月    二十八    日
                                臺灣士林地方法院刑事第一庭
                                    法  官  詹  朝  傑
右正本證明與原本無異。
如不服本判決，應於判決送達後十日內，向本院提出上訴狀。
                                    書記官  趙  信  義
中      華      民      國      八十九      年    二    月      二      日
刑法第二百八十四條第一項前段
因過失傷害人者，處六月以下有期徒刑、拘役或五百元以下罰金。


司法院資訊處製作；財團法人民間司法改革基金會備份。
